【裁判字號】    98,易,521
【裁判日期】    980521
【裁判案由】    竊盜
【裁判全文】
臺灣彰化地方法院刑事判決               98年度易字第521號
公  訴  人  臺灣彰化地方法院檢察署檢察官
被      告  甲○○
上列被告因竊盜案件，經檢察官提起公訴（98年度偵字第3372號
），本院判決如下：
    主  文
甲○○竊盜，累犯，處有期徒刑貳月，如易科罰金，以新臺幣壹
仟元折算壹日。扣案之黏板壹組沒收。
    事  實
一、甲○○前於民國94年間，因犯竊盜案件，經本院以94年度易
    字第1229號判處有期徒刑1年6月，上訴後，由臺灣高等法院
    臺中分院以96年度上易字第671號駁回上訴確定【第1案】；
    另因連續施用第一、二級毒品案件，經本院94年度訴字第17
    84號判處有期徒刑1年（經減刑為6月）、6月（經減刑為3月
    ），應執行有期徒刑1年4月（經減刑為8月）確定【第2案】
    ，前揭2案之罪，經臺灣高等法院臺中分院以96年度聲減字
    第3168號裁定上開第1案之罪減刑為有期徒刑9月，並與第2
    案之罪定應執行有期徒刑1年4月確定；復於96年間，因竊盜
    案件，經本院96年度斗簡字第493號判處有期徒刑4月確定，
    接續執行後，甫於97年12月12日縮短刑期執行完畢。詎其仍
    不知悔改，因缺錢花用，竟意圖為自己不法之所有，於98年
    4月8日中午12時18分許，騎乘自己所有之車牌號碼G3K-211
    號重型機車前往彰化縣社頭鄉湳底村湳底巷7號旁由乙○○
    責責管理之「慶安寺」，以俗稱「釣魚」之方式，利用其自
    製之黏板竊取該寺香油箱內之現金新臺幣（下同）100元得
    手。旋為乙○○透過其住處內之監視器發覺，報警查獲，始
    悉上情。
二、案經被害人乙○○訴由彰化縣警察局田中分局報請臺灣彰化
    地方法院檢察署檢察官偵查起訴。
    理  由
一、按被告以外之人於審判外之陳述，雖不符刑事訴訟法第159
    條之1 至第159 條之4 之規定，而經當事人於審判程序同意
    作為證據，法院審酌該言詞陳述或書面陳述作成時之情況，
    認為適當者，亦得為證據。當事人、代理人或辯護人於法院
    調查證據時，知有第159 條第1 項不得為證據之情形，而未
    於言詞辯論終結前聲明異議者，視為有前項之同意，刑事訴
    訟法第159 條之5 定有明文。查本案全部卷證，公訴人、被
    告均不爭執其證據能力，本院復衡以該等供述證據作成時之
    情況，應為適當，是可認後述所引用證據之證據能力均無疑
    義，合先敘明。
二、上開犯罪事實，業據被告甲○○於警、偵訊中及本院審理時
    均坦承不諱，核與證人即被害人乙○○於警詢中指述情節大
    致相符，並有扣押物品目錄表、贓証物認領保管收據、扣押
    物品清單各1紙、監視器翻拍照片暨查獲照片共4幀在卷及粘
    板1組扣案可資佐證，足認被告之自白應與事實相符，洵堪
    採信。從而，本件事證已臻明確，被告上開竊盜犯行洵堪認
    定。
三、核被告甲○○所為，係犯刑法第320 條第1 項之普通竊盜罪
    。又被告有上開犯罪事實欄所載之前科紀錄，而於97年12月
    12日執行完畢等情，有臺灣彰化地方法院檢察署刑案資料查
    註紀錄表及臺灣高等法院被告前案紀錄表各1份附卷可稽，
    其於5年以內故意再犯本件有期徒刑以上之罪，為累犯，應
    依刑法第47條第1項之規定，加重其刑。爰審酌被告不思循
    正當途徑獲取財物，僅因欠缺金錢，竟不畏神明於舉頭三尺
    之上，恣取信徒供奉之香油錢，所為誠屬不該，惟念及被告
    甲○○患有愛滋病並領有重大疾病醫療服務卡，其情堪予憫
    恕，其於犯後並已將竊盜所得之100元返還於被害人乙○○
    ，有贓證物品認領保管收據附偵查卷為憑，暨其犯罪之手段
    、動機、目的、生活狀況、智識程度與犯後坦承一切犯行之
    態度等一切情狀，量處如主文所示之刑，並諭知易科罰金之
    折算標準，以示懲儆。至扣案之黏板1組，係屬被告所有、
    且供被告持之以行竊所用之物，業據其陳明在卷，爰依刑法
    第38條第1項第2款規定，宣告沒收。
據上論斷，應依刑事訴訟法第299條第1項前段，刑法第320條第1
項、第47條第1 項、第41條第1 項前段、第38條第1 項第2 款，
刑法施行法第1 條之1 ，判決如主文。
本案經檢察官蔡曉崙到庭執行職務。
中    華    民    國    98    年    5     月    21    日
                  刑事第九庭    法  官  葛永輝
以上正本證明與原本無異。
如不服本判決應於收受判決後10日內，向本院提出上訴書狀，並
應敘述具體理由; 其未敘述上訴理由者，應於上訴期間屆滿後20
日內向本院補提理由書（均須按他造當事人之人數附繕本）「切
勿逕送上級法院」。
告訴人或被害人對於判決如有不服具備理由請求檢察官上訴者，
其上訴期間之計算係以檢察官收受判決正本之日期為準。
中    華    民    國    98    年    5     月    21    日
                                書記官  吳曉玟
附錄本案論罪科刑法條全文：
中華民國刑法第320條
(普通竊盜罪、竊佔罪)
意圖為自己或第三人不法之所有，而竊取他人之動產者，為竊盜
罪，處5 年以下有期徒刑、拘役或500 元以下罰金。
意圖為自己或第三人不法之利益，而竊佔他人之不動產者，依前
項之規定處斷。
前二項之未遂犯罰之。


司法院資訊處製作；財團法人民間司法改革基金會備份。
